【裁判字號】    98,訴,12
【裁判日期】    980325
【裁判案由】    毒品危害防制條例
【裁判全文】
臺灣板橋地方法院刑事判決                98年度訴字第12號
公  訴  人  臺灣板橋地方法院檢察署檢察官
被      告  甲○○
                    （現於臺灣臺北監獄臺北分監另案執行）
上列被告因毒品危害防制條例案件，經檢察官提起公訴（97年度
毒偵字第9139號），於本院準備程序進行中，被告就被訴之事實
為有罪陳述，經告知被告簡式審判程序之旨，並聽取當事人之意
見後，裁定進行簡式審判程序判決如下：
    主  文
甲○○施用第一級毒品，累犯，處有期徒刑捌月，扣案注射針筒
伍支、分裝鏟貳支、海洛因殘渣袋伍個（殘渣與袋均無法單獨析
離測重）均沒收；又施用第二級毒品，累犯，處有期徒刑伍月，
扣案甲基安非他命壹包（驗餘淨重零點壹壹捌捌公克）沒收銷燬
，扣案之甲基安非他命殘渣袋壹只（殘渣與袋均無法單獨析離測
重）沒收。應執行有期徒刑壹年，扣案之甲基安非他命壹包（驗
餘淨重零點壹壹捌捌公克）沒收銷燬，另注射針筒伍支、分裝鏟
貳支、海洛因殘渣袋伍個及甲基安非他命殘渣袋壹只（殘渣與袋
均無法單獨析離測重）均沒收。
    事  實
一、甲○○前因違反麻醉藥品管理條例案件，經臺灣高等法院以
    91年度上訴字第2579號判決判處有期徒刑2 年7 月，並經最
    高法院以92年度臺上字第4375號上訴駁回確定，嗣於民國96
    年1 月31日縮刑期滿執行完畢；另於92年間因施用毒品案件
    ，經本院以92年度毒聲字第3887號裁定送觀察、勒戒後，認
    有繼續施用毒品之傾向，又經本院以93年度毒聲字第100 號
    裁定令入戒治處所施以強制戒治1 年，於93年9 月8 日因停
    止處分出監，而於94年1 月17日執行完畢，並經臺灣板橋地
    方法院檢察署檢察官以93年度戒毒偵字第339 號為不起訴處
    分確定。詎其猶不知悔改，竟分別基於施用第一級毒品海洛
    因（以下稱海洛因）及施用第二級毒品甲基安非他命（以下
    均稱甲基安非他命）之犯意，於97年11月10日凌晨某時許（
    起訴書誤載為97年11月10日9 時許及同年月9 日1 、2 時許
    ），在其臺北縣中和市○○路393 巷14弄9 之1 號1 樓租屋
    處，分別以將海洛因摻水放置注射針筒內注入體內，及將甲
    基安非他命放入玻璃球內用火燒烤成煙霧後吸取煙氣等方式
    ，先後施用海洛因及甲基安非他命各1 次；復於同日15時40
    分許在臺北縣新莊市○○街76巷5 弄口為警查獲，並扣得甲
    基安他命1 包（驗餘淨重0.1188公克）、注射針筒5 支、分
    裝鏟2 支、海洛因殘渣袋5 個、甲基安非他命殘渣袋1 只。
    嗣經警將對甲○○採取之尿液送請檢驗結果，發現安非他命
    類及鴉片類均呈陽性反應，而悉上情。
二、案經臺北縣政府警察局新莊分局報告臺灣板橋地方法院檢察
    署檢察官偵查起訴。
    理  由
一、按除被告所犯為死刑、無期徒刑、最輕本刑為3 年以上有期
    徒刑之罪或高等法院管轄第一審案件者外，於第一次審判期
    日前之準備程序進行中，被告先就被訴事實為有罪之陳述時
    ，審判長得告知被告簡式審判程序之旨，並聽取當事人、代
    理人、辯護人及輔佐人之意見後，裁定進行簡式審判程序，
    刑事訴訟法第273 條之1 第1 項定有明文。經核本件被告所
    犯係死刑、無期徒刑、最輕本刑為3 年以上有期徒刑以外之
    罪，其於準備程序中就被訴事實為有罪之陳述，經法官告知
    簡式審判程序之旨，並聽取公訴人、被告之意見後，本院爰
    依首揭規定，合議裁定由受命法官獨任進行簡式審判程序，
    合先敘明。
二、上揭事實，業據被告甲○○於本院訊問中坦承不諱，且被告
    為警查獲後所採集之尿液，經送臺灣檢驗科技股份有限公司
    以EIA 酵素免疫分析法初步檢驗，再以G C/M S 氣相層析質
    譜儀法確認檢驗結果，呈現鴉片類（海洛因）、安非他命類
    （甲基安非他命）陽性之反應乙節，有該公司97年12月4 日
    編號CH/2008/B0385 號濫用藥物檢驗報告及偵辦毒品案被移
    送者姓名及代碼對照表各1 紙附卷可稽（見偵查卷第26、53
    頁），堪信其自白為真實。又被告前因於92年間因施用毒品
    案件，經本院以92年度毒聲字第3887號裁定送觀察、勒戒後
    ，認有繼續施用毒品之傾向，又經本院以93年度毒聲字第10
    0 號裁定令入戒治處所施以強制戒治1 年，於93年9 月8 日
    因停止處分出監，而於94年1 月17日執行完畢，並經臺灣板
    橋地方法院檢察署檢察官以93年度戒毒偵字第339 號為不起
    訴處分確定乙節，有卷附之臺灣高等法院被告前案紀錄表1
    份為憑，被告於前開觀察勒戒期滿釋放後之5 年以內，再犯
    本件施用毒品之罪，應依法論處。
三、核被告甲○○所為，係犯毒品危害防制條例第10條第1 項、
    第2 項之施用第一級毒品罪及施用第二級毒品罪。被告持有
    第一級、第二級毒品之犯行，分別為施用之高度行為所吸收
    ，均不另論罪。被告所犯上開二罪名，犯意各別，行為互殊
    ，應予分論併罰。又被告有事實欄所載之執行紀錄，有臺灣
    高等法院被告前案紀錄表在卷可稽，其於有期徒刑執行完畢
    後之5 年以內，再故意犯本件有期徒刑以上之罪，為累犯，
    應依法加重其刑。爰審酌被告前已有毒品罪行，此有臺灣高
    等法院被告前案紀錄表可稽，顯無視於毒品對於自身健康之
    戕害及國家對於杜絕毒品犯罪之禁令，惟考量施用毒品者均
    具有相當程度之生理成癮性及心理依賴性，戒除不易，且犯
    罪心態與一般刑事犯罪之本質不同，非難性較低，暨衡以其
    施用毒品之動機、犯罪後坦承犯行之態度等一切情狀，分別
    量處如主文所示之刑，並定其應執行刑，以資懲儆。末者，
    扣案之白色透明結晶及結晶塊1 袋，確含第一級毒品海洛因
    之事實，有交通部民用航空局航空醫務中心97年11月18日航
    藥鑑字第0975866 號毒品鑑定書1 份存卷可考（詳偵查卷第
    49 頁） ，是該扣案之甲基安非他命1 包（驗餘淨重0.1188
    公克），既屬違禁物，應依毒品危害防制條例第18條第1 項
    前段之規定，併予諭知沒收銷燬之（至包裝上開毒品之外包
    裝袋1 只，因與毒品於物理外觀上附合而難予析離，且如強
    予析離至完全無殘渣留存，將耗費相當之時間、人力與經費
    ，於經濟上顯無實益，依社會一般通念，堪認該包裝袋已與
    查獲之毒品結合成為一體而無從強加析離，是上開毒品既屬
    毒品危害防制條例18條第1 項前段所規定之違禁物，其外包
    裝袋亦應併予沒收銷燬之，附此敘明）。另扣案之注射針筒
    5 支、分裝鏟2 支為被告施用海洛因所用之物，另海洛因殘
    渣袋5 個、甲基安非他命殘渣袋1 個，亦係被告所有分別用
    來包裹海洛因、甲基安非他命，防其裸露、潮濕，便於攜帶
    ，亦上揭等物均為被告所有等情，業經被告供承在卷，均應
    依刑法第38條第1 項第2 款之規定宣告沒收，至上開殘渣袋
    內之「殘渣」因無積極事證足以證明確屬第一、二級之毒品
    ，本院爰不就該等「殘渣」另為沒收銷燬之諭知，附此敘明
據上論斷，應依刑事訴訟法第273 條之1 第1 項、第299 條第1
項前段，毒品危害防制條例第10條第1 項、第2 項、第18條第1
項前段，刑法第11條前段、第47條第1 項、第51條第5 款、第38
條第1 項第2 款，判決如主文。
本案經檢察官江祐丞到庭執行職務。
中    華    民    國    98    年    3    月    25    日
                  刑事第十七庭  法  官  邱景芬
以上正本證明與原本無異。
如不服本判決應於收受判決後10日內向本院提出上訴書狀，並
應敘述具體理由。其未敘述上訴理由者，應於上訴期間屆滿後
20日內向本院補提理由書（均須按他造當事人之人數附繕本）
「切勿逕送上級法院」。
                                書記官  黃文儀
中    華    民    國    98    年    3     月    26    日
附錄本案論罪科刑法條全文
毒品危害防制條例第10條
施用第一級毒品者，處 6 月以上 5 年以下有期徒刑。
施用第二級毒品者，處 3 年以下有期徒刑。


司法院資訊處製作；財團法人民間司法改革基金會備份。
